【裁判字號】    90,交上訴,1171
【裁判日期】    900927
【裁判案由】    公共危險等
【裁判全文】
臺灣高等法院臺南分院刑事判決          九十年度交上訴字第一一七一號  Ａ
      上  訴  人
      即  被  告  乙  ○  ○
      選任辯護人  許  永  明
右上訴人因公共危險等案件，不服臺灣臺南地方法院九十年度交訴字第二一八號中華
民國九十年七月五日第一審判決（起訴案號：臺灣臺南地方法院檢察署九十年度偵字
第五四八一號），提起上訴，本院判決如左：
      主      文
上訴駁回。
      事      實
一、乙○○於民國（下同）九十年四月十八日下午十時二十分許，駕駛ＮＩＷ─三六
    五號重機車，沿台南縣永康市○○路北往南方向行駛，途經同路陸橋上時，理應
    注意車輛行駛時，駕駛人應注意車前狀況及兩車併行時之間隔，隨時採取必要之
    安全措施，而依當時情形，又無不能注意之情事，竟疏於注意，遂於通過陸橋時
    ，自後追撞甲○○所騎乘之腳踏車，致甲○○人車倒地後，受有頭部外傷併腦震
    盪現象、左足側踝骨折等傷害。乙○○肇事不僅未停車察看，反因畏懼而加速逃
    逸。
二、案經甲○○訴由台南縣警察局永康分局移送臺灣臺南地方法院檢察署檢察官偵查
    起訴。
      理      由
一、上訴人即被告乙○○對於右開時、地發生車禍肇事致被害人甲○○受傷進而逃逸
    之事實，除辯稱係事故發生害怕而回家找大人來處理外，餘均坦供在卷，並據被
    告於警訊及偵查中自白不諱，核與被害人指訴之情節相符，並有道路交通事故調
    查報告表、照片及被害人甲○○診斷證明書各乙份附卷可稽。按車輛行駛時，駕
    駛人應注意車前狀況及兩車併行之間隔，隨時採取必要之安全措施，道路交通安
    全規則第九十四條第三項定有明文。被告駕車自應注意上述道路交通安全規定，
    且依當時路狀，又無不能注意之情形，竟疏不注意，自後追撞被害人甲○○所騎
    乘之腳踏車，以致肇事，致被害人受傷，被告應有過失。且其警訊、偵查中均未
    提及係要找大人處理，事後所辯應屬卸責之詞，不足採信。被告過失行為，與告
    訴人之受傷間，具有相當因果關係，是其過失傷害及肇事逃逸等犯行，事證明確
    ，應可認定。
二、核被告乙○○所為，係犯刑法第二百八十四條第一項前段之過失傷害罪及同法第
    一百八十五條之四之動力交通工具肇事致人受傷而逃逸罪部分。又被告所犯上開
    兩罪間，犯意各別，罪名不同，應分別論罪合併處罰。原審依刑法第一百八十五
    條之四、第二百八十四條第一項前段、第五十一條第五款、罰金罰鍰提高標準條
    例第一條前段，並審酌被告犯罪之動機、目的、手段、其品性及智識程度、犯罪
    所生之危害非輕、犯罪後尚未賠償告訴人，及駕車肇事後，竟未下車查看被害人
    有無受傷，亦不顧及被害人可能因未及時送醫而加重傷亡，心態嚴重可議等一切
    情狀，分別量處被告過失傷害罪部分有期徒刑四月，駕駛動力交通工具肇事致人
    受傷而逃逸罪部分有期徒刑一年八月，並定應執行有期徒刑一年十月，認事用法
    及量刑均無不當。被告上訴意旨以原審量刑過重為由，指摘原判決不當，為無理
    由，應予駁回。
據上論結，應依刑事訴訟法第三百六十八條，判決如主文。
本案經檢察官林炎昇到庭執行職務。
中    華    民    國      九十      年      九      月      二十七      日
                                  臺灣高等法院臺南分院刑事第一庭
                                      審判長法官  鄭    文    肅
                                            法官  王    浦    傑
                                            法官  黃    三    哲
右正本證明與原本無異。
過失傷害罪部分不得上訴。
其餘如不服本判決，應於判決送達後十日內向本院提出上訴狀，其未敘述理由者並應
於提出上訴狀後十日內向本院補提理由書（應附繕本)。
                                      法院書記官  陳    淑    貞
中    華    民    國      九十      年      十      月        四        日
附錄本案論罪科刑法條全文：
刑法第一百八十五條之四：
駕駛動力交通工具肇事，致人死傷而逃逸者，處六月以上五年以下有期徒刑。
刑法第二百八十四條第一項前段：
因過失傷害人者，處六月以下有期徒刑、拘役或五百元以下罰金。


司法院資訊處製作；財團法人民間司法改革基金會備份。
